【裁判字號】    88,交聲,151
【裁判日期】    890229
【裁判案由】    聲明異議
【裁判全文】
臺灣臺中地方法院交通事件裁定                    八十八年度交聲字第一五一號
    原處分機關  交通部公路局台中市監理站
    受 處分 人
    即 異議 人  甲○○
右列受處分人因違反道路交通管理處罰條例案件，對於交通部公路局台中市監理站八
十八年十一月九日所為之處分 (裁監稽違車字第六一之0000000號裁決書)，
聲明異議，本院裁定如左：
    主  文
異議駁回。
    理  由
一、按道路交通管理處罰條例第三十一條第三項規定：機器腳踏車駕駛人及附載座人
    ，未載安全帽者，處駕駛人新台幣五百元罰鍰。又按道路交通管理處罰條例第六
    十條第一項、第二項第一款規定：汽車駕駛人，駕駛汽車有違反本條例之行為，
    經交通勤務警察或依法令執行交通稽查任務人員制止時，不聽制止或拒絕停車接
    受稽查而逃逸者，除按各該條所規定之罰鍰處罰外，並依第六十三條規定記點。
    汽車駕駛人，駕駛汽車有左列情形之一，而本章各條無處罰之規定者，處新台幣
    九百元以上一千八百元以下罰鍰：一、不服從交通勤務警察或依法令執行交通指
    揮、稽查任務人員之指揮或稽查者。
二、經查受處分人即異議人甲○○所有之車牌號碼ＯＢＸ－四九五號重型機車於民國
    （下同）八十八年七月十五日下午四時二十三分許行經台中市○○街時因該機車
    駕駛人與附載座人均未佩戴安全帽，遭台中市警察局第二分局育才派出所警員李
    鍠森取締，竟不服從交通勤務警察之稽查，拒絕停車接受稽查而逃逸，嗣經警逕
    行掣發舉發違反道路交通管理事件通知單（以下簡稱通知單），指定應於八十八
    年七月三十日前到案，經合法送達後，受處分人即異議人甲○○並未於指定到案
    日期到案接受裁決，原處分機關交通部公路局台中市監理站乃於八十八年十一月
    九日逕以裁監稽違車字第六一之0000000號裁決書，為裁決之處分，裁處
    受處分人即異議人甲○○罰鍰新台幣二千三百元等情，業據證人即本案取締之台
    中市警察局第二分局育才派出所警員李鍠森到庭結證綦詳在卷。雖受處分人即異
    議人甲○○辯稱，其本人於台中市開店，當天其所有之上開機車並未騎乘至太平
    市或前開取締處，亦未因未佩戴安全帽，而遭警員取締，而不服從交通勤務警察
    之稽查，拒絕停車接受稽查而逃逸云云。惟未能舉證以實其說，顯難資為受處分
    人即異議人甲○○有利事實認定之依據。此外，參酌受處分人即異議人甲○○與
    證人並不相識，亦無恩怨等情以觀，前開證人即本案取締之警員李鍠森當無設詞
    攀誣受處分人即異議人甲○○之理，再參以證人李鍠森證稱：其有看清楚機車之
    車號，因機車只有離其二、三步之距離而已，所以其看得很清楚，其先抄錄號碼
    ，回到所裡查詢電腦，車子顏色、機種都與其看的符合，其才開單等情明確，益
    見證人前揭所證，堪信為真實。是綜據上述，受處分人即異議人甲○○之辯解，
    尚難採信。從而，原處分機關據以援引上開規定，裁處受處分人即異議人甲○○
    新台幣二千三百元罰鍰，並無不當。本件異議為無理由，應予駁回。
三、據上論斷，應依道路交通案件處理辦法第十九條，裁定如主文。
中      華      民      國      八十九      年    二    月    二十九    日
                                臺灣臺中地方法院交通法庭
                                    法  官  呂  明  坤
右為正本係照原本作成。
如不服本裁定，應於裁定送達後五日內，向本院提出抗告狀抗告於台灣高等法院台中
分院（須附繕本）。
                                    書記官
中      華      民      國      八十九      年    二    月    二十九    日


司法院資訊處製作；財團法人民間司法改革基金會備份。
